# 请教陈老师和各位大神捆绑销售的收入处理

提问人：梯恩梯 时间：2021-03-09 14:33:04
请教陈老师和各位大神关于捆绑销售的收入确认问题具体情况如下：
广电公司和联通公司签订了合作协议，双方共同推出了一款产品，内容涉及有线电视服务和宽带服务，产品售价、分成比例等均由广电公司和联通公司协商确定，产品由广电公司负责推广并与最终客户签订服务协议。联通公司根据每月的分成情况向广电公司开具发票。
对于广电公司收入的确认，目前有两种意见。
第一种：广电公司按照服务产品收费全额确认收入，然后按照给联通公司的分成确认营业成本。
第二种：广电公司按照自己应得的收费金额确认收入，对于应该支付给联通公司的分成，先确认为其他应付款，支付是冲减其他应付款。
我认为，应当按照第一种处理方式确认收入，主要理由是 合同签约方为广电公司和最终客户，收入的确认是以合同为基础的，广电公司为合同的主要责任人，因此支付给联通公司的分成只能作为营业成本。
不知道我的理解是否正确，请陈老师及各位大神指点。
收入, 捆绑销售

回答人：chenyiwei
对于主要责任人/代理人的判断问题应结合多方面因素综合考虑，你提到的“广电与客户签约”、“客户取得通信部分的权利，在客户与广电公司签约前并不存在”等因素都要纳入考虑，尤其是当不同因素单独考虑得出的结果存在矛盾时，就要考虑以哪种观点为主。建议考虑的因素包括但不限于：
1 、是否广电单独与用户签约，如果发生服务问题或合同纠纷是否由广电出面处理；
2 、用户是否知道其中的通信服务是由联通提供；
3 、两者提供的服务能否明确识别和区分，如发生服务纠纷，责任是否很容易分清；
4 、通信服务是否属于广电服务不可缺少的载体和组成部分，即这两部分服务内容的关联程度。